臺灣屏東地方法院刑事判決　　　　　　　100年度訴字第530號
公　訴　人　臺灣屏東地方法院檢察署檢察官
被　　　告　潘誌盛
上列被告因違反毒品危害防制條例案件，檢察官提起公訴（100
年度毒偵字第398 號）及追加起訴（100 年度毒偵字第869 號）
，被告於準備程序中就被訴事實為有罪之陳述，本院合議庭裁定
改依簡式審判程序審理，判決如下：
    主  文
潘誌盛施用第一級毒品，累犯，處有期徒刑捌月；又施用第一級
毒品，累犯，處有期徒刑柒月，扣案摻海洛因注射針筒壹支沒收
銷燬之；又施用第二級毒品，累犯，處有期徒刑肆月。應執行有
期徒刑壹年，扣案摻海洛因注射針筒壹支沒收銷燬之。
    事  實
一、潘誌盛前於民國90年間因施用毒品案件，經本院裁定送觀察
    、勒戒後，認無繼續施用傾向，於90年7 月17日釋放出所，
    並經台灣屏東地方法院檢察署檢察官以90年度毒偵字第662
    號為不起訴處分確定。又於93年間因施用毒品及竊盜案件，
    經本院分別判處有期徒刑1 年4 月、7 月、3 月確定，定執
    行刑及接續執行後於95年3 月3 日縮短刑期假釋，並交付保
    護管束後，於95年11月12日假釋期滿未經撤銷假釋以執行完
    畢論。復於97年間因竊盜及施用毒品案件，分別經本院判處
    有期徒刑6 月、10月確定，定應執行刑後於98年11月30日縮
    短刑期假釋，所餘刑期付保護管束，於98年12月21日保護管
    束期滿未經撤銷假釋以執行完畢論。詎猶不知悔改，明知海
    洛因及甲基安非他命為毒品危害防制條例第2 條第2 項規定
    之第一、二級毒品，不得持有、施用，仍分別基於施用第一
    、二級毒品之犯意，為下列行為：
  (一)基於施用第一級毒品海洛因之犯意，於100 年2 月10日20時
    許，在屏東縣潮州鎮潮州火車站廁所內，以針筒注射方式，
    施用第一級毒品海洛因1 次。嗣於100 年2 月13日8 時50分
    許，在屏東縣潮州鎮○○路2 號前，因另涉竊盜案件為警查
    獲，徵得其同意後採尿送驗呈海洛因代謝後之嗎啡陽性反應
    ，始知上情。
  (二)分別基於施用第一級毒品海洛因、第二級毒品甲基安非他命
    之犯意，於100 年2 月13日上午11時許，在屏東縣新埤鄉○
    ○村○○路231 號住處，以針筒注射方式，施用第一級毒品
    海洛因1 次；另於100 年2 月15日上午10時5 分為警採尿時
    回溯120 小時內之某時，在不詳處所，以不詳方式，施用第
    二級毒品甲基安非他命1 次。嗣於100 年2 月15日上午9 時
    40分許，在屏東縣潮州鎮○○路178 之2 號電子遊戲場內，
    因形跡可疑為警盤查，在未有偵查犯罪職權之機關或公務員
    發現其施用第一級毒品海洛因前，即向員警坦承施用海洛因
    ，而自首接受裁判，並扣得摻海洛因之注射針筒1 支。復徵
    其同意後採尿送驗，呈嗎啡、甲基安非他命陽性反應，始悉
    上情。
二、案經屏東縣政府警察局潮州分局報請臺灣屏東地方法院檢察
    署檢察官偵查起訴及追加起訴。
    理  由
一、本件被告所犯係死刑、無期徒刑、最輕本刑為3 年以上有期
    徒刑以外之罪，其於準備程序中就被訴事實為有罪之陳述，
    經法官告知被告簡式審判程序之旨，並聽取公訴人之意見後
    ，由本院合議庭依刑事訴訟法第273 條之1 第1 項規定，裁
    定由受命法官獨任進行簡式審判程序，先予敘明。
二、上開事實，業據被告於本院審理時坦承不諱，且被告2 次為
    警查獲時採尿送驗結果，呈嗎啡（即海洛因水解後之反應）
    、甲基安非他命之陽性反應一節，有台灣檢驗科技股份有限
    公司濫用藥物檢驗報告各1 紙附卷可稽。上述鑑驗結果，均
    係檢驗機關本於專業知識及以精密儀器或科學檢驗方法所得
    之結論，自可憑信。扣案注射針筒1 支，摻有第一級毒品海
    洛因，有毒品初步檢驗報告單附卷可稽，此外，復有搜索扣
    押筆錄、扣押物品目錄表、姓名對照表、查獲施用毒品案件
    報告表及查獲照片等資料在卷可按，足見被告自白與事實相
    符，堪以採信。本件事證明確，被告犯行洵堪認定。
三、查海洛因、甲基安非他命分屬毒品危害防制條例第2 條第2
    項第1 款、第2 款所稱之第一級毒品及第二級毒品，不得持
    有、施用，被告竟持以施用，核其所為，係犯同條例第10條
    第1 項之施用第一級毒品罪及同條第2 項之施用第二級毒品
    罪。其施用前持有海洛因、甲基安非他命之低度行為，應為
    施用之高度行為所吸收，不另論罪。被告所犯上開3 罪間，
    犯意各別，行為互異，應分開論罪，合併處罰。又被告於97
    年間因竊盜及施用毒品案件，分別經本院判處有期徒刑6 月
    、10月確定，於98年11月30日縮短刑期假釋，所餘刑期付保
    護管束，於98年12月21日保護管束期滿未經撤銷假釋以執行
    完畢論，此有臺灣屏東地方法院檢察署刑案資料查註紀錄表
    及臺灣高等法院被告全國前案紀錄表各1 份在卷可按，其受
    徒刑之執行完畢，5 年以內故意再犯有期徒刑以上之3 罪，
    為累犯，依法均應加重其刑。被告於100 年2 月13日施用海
    洛因後，在未有偵查犯罪職權之機關或公務員發覺其犯行前
    ，即向盤查警員坦承施用第一級毒品犯行並接受裁判等情，
    有查獲施用毒品案件報告表在卷可按（警卷第14頁），被告
    此部分行為已合於自首要件，爰依刑法第62條前段規定，減
    輕刑責，就此部分並先加後減之。爰審酌被告素行非佳，經
    觀察、勒戒後，仍未能戒除毒癮，顯見其無戒毒悔改之意，
    惟念其施用毒品乃自戕行為及其犯罪後坦認犯行，態度尚稱
    良好，並兼衡學歷為國中畢業，家庭經濟勉持等一切情狀，
    分別量處如主文所示之刑，並定其應執行之刑。扣案注射針
    筒1 支，摻有海洛因殘渣難以析離，有毒品初步檢驗報告單
    可憑，應依毒品危害防制條例第18條第1 項前段之規定，沒
    收銷燬之。
據上論斷，應依刑事訴訟法第273 條之1 第1 項、第299 條第1
項前段，毒品危害防制條例第10條第1 項、第2 項、第18條第1
項前段，刑法第11條、第47條第1 項、第62條前段、第51條第5
款，判決如主文。
本案經檢察官劉昀到庭執行職務。
中    華    民    國   100   年    6     月    21    日
                  刑事第二庭    法  官  翁世容
以上正本證明與原本無異。
如不服本判決應於收受本判決送達後10日內向本院提出上訴書狀
，其未敘述上訴理由者，並得於提起上訴後10日內向本院補提理
由書狀（均須按他造當事人之人數附繕本）「切勿逕送上級法院
」
中    華    民    國   100   年    6     月    21    日
                                書記官  張孝妃
毒品危害防制條例第10條
施用第一級毒品者，處 6 月以上 5 年以下有期徒刑。
施用第二級毒品者，處 3 年以下有期徒刑。